臺灣板橋地方法院刑事判決　　　　　　　93年度易字第1341號
公　訴　人　臺灣板橋地方法院檢察署檢察官
被　　　告　己○○
上列被告因竊盜案件，經檢察官提起公訴（93年度偵字第18284
號），本院判決如下：
    主  文
己○○連續攜帶兇器竊盜，處有期徒刑拾月。
扣案之螺絲起子支及剪刀、手電筒、鑰匙各壹支均沒收。
    事  實
一、己○○前因贓物及竊盜案件，於民國93年8 月23日經本院以
    93年度易字第706 號判決分別判處有期徒8 月、3 月，應執
    行有期徒刑9 月，緩刑2 年，復經臺灣高等法院以93年度上
    易字第1746號判決以上訴逾期而駁回上訴確定。猶不知悔改
    ，復基於意圖為自己不法所有之概括犯意，連續為下列竊盜
    犯行：
  (一)於93年8 月27日22時許，在臺北縣板橋市浮洲橋下（起訴書
    誤載為於同年月26日20時30分許，在臺北縣土城市○○路與
    中華路口2 段交岔路口），見乙○○所有之車號BO－3357號
    自用小客車車門未鎖，即持自備之鑰匙1 支竊取該車（內有
    不詳人所放置之SONY、PIONEER 、SCHMANN 等牌之音響主機
    各1 台及SONY牌CD換片盒1 台），得手後，供己代步使用。
  (二)復於同年月28日2 時40分許，駕駛前開竊得之車輛，行經臺
    北縣新莊市○○路213 巷43號前，持其所有之手電筒1 支及
    在客觀上對人之生命、身體安全具危險性可供兇器使用之螺
    絲起子3 支及剪刀1 支，敲破停放於該處之丙○○所有之車
    號7K－8867號自用小客車之右後車窗（毀損部分未據告訴）
    ，竊取車內之國際牌CD換片盒1 台，得手後將該CD換片盒放
    於前開竊得之車輛內；隨即再以同一手法（毀損部分亦未據
    告訴），竊取亦停放於該處之庚○○所有之車號6C－2227號
    自用小客車內之JVC 牌汽車音響1 台及回數票4 張，得手後
    ，尚未逃離現場之際，為警當場查獲，並扣得車號BO－3357
    號自用小客車（已發還乙○○）、國際牌CD換片盒1 台（已
    發還丙○○）、JVC 汽車音響1 台及回數票4 張（均已發還
    庚○○）、SONY、PIONEER 、SCHMANN 等牌之音響主機各1
    台、SONY牌CD換片盒1 台、己○○所有而持以行竊之鑰匙1
    支、螺絲起子3 支、剪刀及手電筒各1 支。
二、案經乙○○、丙○○、庚○○訴由臺北縣政府警察局新莊分
    局報請臺灣板橋地方法院檢察署檢察官偵查起訴。
    理  由
一、上揭犯罪事實，業據被告己○○於本院審理時坦承不諱，核
    與證人乙○○、丙○○、庚○○於警詢時指訴之情節相符，
    且有贓物認領保管單3 紙、車輛竊盜車牌失竊資料個別查詢
    報表、車輛失竊電腦輸入單各1 紙、現場照片9 幀附卷可稽
    。此外，復有被告所有持以行竊之鑰匙1 支、螺絲起子3 支
    、剪刀、手電筒各1 支扣案可資佐證，足認被告自白與事實
    相符。本件事證明確，被告犯行堪以認定，應依法論科。
二、按刑法第321 條第1 項第3 款之攜帶兇器竊盜罪，係以行為
    人攜帶兇器竊盜為其加重條件，此所謂兇器，其種類並無限
    制，凡客觀上足對人之生命、身體、安全構成威脅，具有危
    險性之兇器均屬之，且祇須行竊時攜帶此種具有危險性之兇
    器為已足，並不以攜帶之初有行兇之意圖為必要（最高法院
    79年臺上字第5253號判例意旨參照）。查螺絲起子、剪刀之
    鐵質尖端部分，均甚為堅硬銳利，客觀上皆係足以對人之生
    命、身體、安全構成威脅之兇器無誤。是核被告意圖為自己
    不法之所有，或持自備鑰匙、或持上揭兇器及手電筒，竊取
    他人財物之行為，係犯刑法第320 條第1 項之普通竊盜罪、
    同法第321 條第1 項第3 款之攜帶兇器竊盜罪。被告先後3
    次竊盜犯行（1 次普通竊盜、2 次攜帶兇器竊盜），時間緊
    接，方法相同，觸犯構成要件相同之罪，顯係基於概括犯意
    反覆為之，為連續犯，應依刑法第56條規定論以較重之攜帶
    兇器竊盜罪，並加重其刑。爰審酌被告甫因竊盜等案件，經
    法院判處罪刑（卷附臺灣高等法院被告全國前案紀錄表可稽
    ），素行不佳，且正值壯年，不思正當工作以獲取財物，妄
    想以竊盜手段不勞而獲，其觀念偏差，有待矯治，兼衡其智
    識、品行、犯後坦承犯行等一切情狀，並斟酌檢察官以被告
    前次竊盜案件已經判處有期徒刑9 月，請求判處有期徒刑10
    月以上，尚屬妥適，量處如主文所示之刑，以示懲儆。扣案
    之螺絲起子3 支及剪刀、手電筒、鑰匙各1 支，均係被告所
    有而供本件犯罪所用之物，已據被告供明在卷，併依刑法第
    38條第1 項第2 款規定宣告沒收。至扣案之SONY、PIONEER
    、SCHMANN 等牌之音響主機各1 台及SONY牌CD換片盒1 台等
    物品，被告否認為其所有，亦非竊取所得之贓物，復查無證
    據證明確為被告竊盜所得之物，爰不予宣告沒收，附此敘明
    。
三、併辦意旨略以：己○○與戊○○（另案於臺灣士林地方法院
    審理中）共同基於意圖為自己不法所有之概括犯意，於93年
    12月20日20時前某時，聯袂至臺北縣汐止市○○路○ 段398
    號前，共同竊取丁○○所有車號BQ－1079號自用小客車（內
    有聲寶牌筆記型電腦、DVD 、點歌機各1 台）。事後為逃避
    警方追緝，又於93年12月21日，共同至臺北縣土城市○○路
    附近，攜帶足供兇器使用之螺絲起子竊取停放於路邊之甲○○所有車號IC－8195號自用小客車之2 面車牌，得手後懸掛
    於上開BQ－1079號自用小客車上使用，嗣經警巡邏時發覺車
    號KEV －806 號失竊機車停放於臺北縣汐止市○○○路251
    巷23號地下室而埋伏在該處，於同年月21日6 時許，己○○
    搭載戊○○駕駛上開贓車進入該地下室，並共同搬運車上贓
    物至戊○○位於該址1 樓住處時，為警當場查獲，並扣得超
    重低音喇叭1 組、MQP 牌汽車音響主機1 台、CD換片箱1 台
    、SONY牌音響主機1 台、家樂福賣場禮券5 百元7 張及作案
    工具2 袋（1 袋內有：啟動電門萬能鑰匙3 支、字型萬能鑰
    匙2 把、剪刀2 把、手套2 副，另1 袋有：板手5 支、老虎
    鉗2 支、起子1 支）等物，因認被告涉犯刑法第321 條第1
    項第3 款之攜帶兇器竊盜罪嫌（臺灣士林地方法院檢察署93
    年度偵字第10869 號）。
四、按犯罪事實應依證據認定之，無證據不得認定犯罪事實，刑
    事訴訟法第154 條第2 項定有明文。又證人、鑑定人依法應
    具結而未具結者，其證言或鑑定意見，不得作為證據；被告
    以外之人於審判外之言詞或書面陳述，除法律有規定者外，
    不得作為證據，刑事訴訟法第158 條之3 、第159 條第1項
    亦分別定有明文。
五、本件併案意旨認被告與戊○○共同涉犯攜帶兇器竊盜罪嫌，
    無非係以共犯戊○○之指述及扣案物品為主要論據。惟訊之
    被告堅決否認有與戊○○共同竊取上開車輛及車牌，辯稱：
    當日係戊○○駕駛該車搭載伊，中途見前方有警車，戊○○
    即請伊駕駛，故由伊駕車抵達戊○○住處，再幫忙搬運車上
    物品至戊○○住處，伊確實不知該車、車牌及車上物品均係
    贓物等語。經查：證人戊○○於警詢、偵查中之指述，對被
    告而言，核其性質係屬證人於審判外之書面陳述，且證人戊○○於偵查中之指述，復未經具結，依刑事訴訟法第158 條
    之3 規定，不得作為證據，又查無刑事訴訟法第159 條之1
    、之2 、之3 、之5 所定例外有證據能力之情形，依前揭規
    定，其於警詢、偵查時所為之證述均無證據能力，不得作為
    認定被告犯罪之證據。再觀之上開扣案物品，僅足證明被告
    於前述查獲時地，與戊○○共同搬運該等物品至戊○○住處
    ，尚不足以證明被告有何竊取車輛及車牌之犯行。此外，復
    查無其他積極證據足認被告有檢察官所指犯行，此部分不能
    證明被告犯罪，與起訴部分即無裁判上一罪關係，自非起訴
    效力所及。而此部分係檢察官以「併辦」方式而來，未經起
    訴，又非起訴效力所及，非本院所得審究，自應退由檢察官
    另行依法處理。
據上論斷，應依刑事訴訟法第299 條第1 項前段，刑法第56條、
第321 條第1 項第3 款、第38條第1 項第2 款，判決如主文。
本案經檢察官魏正杰到庭執行職務。
中　　華　　民　　國　　94　　年　　3 　　月　　29　　日
                  刑事第四庭    審判長法  官　李麗玲
                                      法　官　黎錦福
                                      法　官　鄧雅心
以上正本證明與原本無異。
如不服本判決應於送達後10日內向本院提出上訴狀。
                                      書記官　黃美雲
中　　華　　民　　國　　94　　年　　3 　　月　　29　　日
附錄本案論罪科刑法條
刑法第321 條
犯竊盜罪而有左列情形之一者，處6 月以上5 年以下有期徒刑：
一、於夜間侵入住宅或有人居住之建築物、船艦，或隱匿其內而
    犯之者。
二、毀越門扇、牆垣或其他安全設備而犯之者。
三、攜帶兇器而犯之者。
四、結夥三人以上而犯之者。
五、乘火災、水災或其他災害之際而犯之者。
六、在車站或埠頭而犯之者。
前項之未遂罰之。
